---
output: github_document
---

<!-- README.md is generated from README.Rmd. Please edit that file -->

```{r, include = FALSE}
knitr::opts_chunk$set(
  collapse = TRUE,
  comment = "#>",
  fig.path = "man/figures/README-",
  out.width = "100%"
)
```
# mathobjects

<!-- badges: start -->
<!-- badges: end -->

Pakiet 'mathobjects' służy do tworzenia obiektów wybranych figur: koło, trójkąt równobocznym, trójkąt równoramienny, kwadrat, prostokąt. Oblicza na ich podstawie pola powierzchni, obwód. W kwadracie i prostokącie także oblicza przekątną, a w kole pole wycinka i długość łuku.

## Instalacja




``` r
install_github("tyrsien/mathobjects")
```


``` r
# install.packages("devtools")
devtools::install_github("tyrsien/mathobjects")
```
## Przykłady

Przykładowe funkcje w pakiecie 'mathobjects'. 

```{r example}
library(mathobjects)
## basic example code
```

Funkcja *kwadrat()* tworzy obiekt o klasie 'kwadrat' zawierający macierz
współrzędnych.

```{r kwadrat}
kwadrat(4, 4, 192, 192)
```

Aby obliczyć pole powierzchni kwadratu, należy użyć funkcji *pole_powierzchni_kwadrat* 

```{r pole_powierzchni_kwadrat}
pole_powierzchni_kwadrat(kwadrat(1, 1, 2, 2))
```

### Pakiet zbudowany przy pomocy strony https://nowosad.github.io/elp/  
